【裁判字號】    92,訴,779
【裁判日期】    970903
【裁判案由】    分割共有物
【裁判全文】
臺灣嘉義地方法院民事裁定               92年度訴字第779號
原      告  甲○○
被      告  丁  胡
            丁水兵
            丁大塗
            丁振芳
            丁振興
            丁
            丁金福
            丁金財
            丁萬棟
            丁勝龍
            丁勝彬
上  一  人
訴訟代理人  丙  ○
被      告  丁發利
            丁孔亮
兼上五人共同
訴訟代理人  丁憲銘
兼上三人共同
訴訟代理人  丁孔相
被      告  丁弟及
            丁開順
                        406.
            丁德
            丁忠信
兼上二人共同
訴訟代理人  丁清地
被      告  丁俊傑
                        18號.
            丁正義
                        20號.
            丁建成
            丁建興
            丁俊忠
                        18號.
上三人共同
訴訟代理人  丁黃醒
                        20號.
兼上九人共同
訴訟代理人  丁順發
被      告  乙○○
                        巷29.
            丁莉婷
上  一  人
訴訟代理人  戊○○
兼上一人
訴訟代理人  丁水盛
被      告  丁秀絹
                        號3樓.
            丁欣彩
            丁仁雄
上  一  人
訴訟代理人  丁勝郎
被      告  丁明星
            丁志承
                        3巷9.
            丁志民
            丁志忠
                        2號4.
            丁稻谷
            丁信潾
            丁冠茗
上列當事人間請求分割共有物事件，本院於民國九十五年七月二
十五日所為之判決聲請更正錯誤，本院裁定如下：
    主  文
聲請駁回。
聲請程序費用由聲請人負擔。
    理  由
一、按判決有誤寫、誤算或其他類此之顯然錯誤者，法院始得以
    裁定更正之，民事訴訟法第232條第1項規定甚明。所謂顯然
    錯誤，乃指判決中所表示者與法院本來之意思顯然不符者而
    言．亦即更正裁定，並非法院就事件之爭執重新為裁判，不
    過將裁判中誤寫、誤算或其他類此之顯然錯誤，加以更正，
    使裁判中所表示者，與法院本來之意思相符，原裁判之意旨
    ，並未因而變更，故更正裁定溯及於為原裁判時發生效力。
二、本件聲請意旨略以：原判決主文就分割後各共有人之應有部
    分均僅記載「按原應有部分比例保持共有」，未標明各共有
    人取得之應有部分額，裁判顯有脫漏，致無法向地政機關辦
    理分割登記，爰請求更正如下：兩造共有坐落嘉義縣六腳鄉
    ○○段264地號、地目建、面積3,922平方公尺、同段264之1
    地號、地目建、面積3,466平方公尺、同段264之2地號、地
    目建、面積3,349平方公尺土地，應合併分割為如附圖所示
    ：編號Ａ部分面積561.84平方公尺、編號Ｆ部分面積1186.4
    3平方公尺及編號Ｌ部分面積41.24平方公尺，由原告甲○○
    取得；編號Ｂ部分面積325.51平方公尺及編號Ｇ部分面積56
    9.25平方公尺由被告丁胡、丁水兵、丁秀絹及丁欣彩共同取
    得，並按如附表所示應有部分比例保持共有；編號Ｃ部分面
    積732.01平方公尺及編號Ｈ部分面積162.74平方公尺由被告
    丁大塗、丁振芳及丁振興共同取得，並按如附表所示應有部
    分比例保持共有；編號Ｅ部分面積1725.67平方公尺及編號
    Ｑ部分面積63.86平方公尺，由被告丁    、丁清地、丁忠
    信、丁金福及丁金財共同取得，並按如附表所示應有部分比
    例保持共有；編號Ｍ部分面積1148.12平方公尺，由被告丁
    萬棟、丁水盛及丁莉婷共同取得，並按如附表所示應有部分
    比例保持共有；編號Ｎ部分面積990.71平方公尺及編號Ｉ部
    分面積151.63平方公尺，由被告丁信潾、丁冠茗及丁仁雄共
    同取得，並按如附表所示應有部分比例保持共有；編號Ｄ部
    分面積3.97平方公尺、編號Ｊ部分面積730.66平方公尺及編
    號Ｏ部分面積807.27平方公尺，由被告丁稻谷、丁弟及、丁
    志承、丁志民、丁志忠及丁明星共同取得，並按如附表所示
    應有部分比例保持共有；編號Ｋ部分面積601.43平方公尺及
    編號Ｐ部分面積934.66平方公尺，由被告丁憲銘、丁勝龍、
    丁勝彬、丁開順、丁順發、丁德、丁發利、丁孔相、丁孔
    亮、丁俊傑、丁正義、丁建成、丁俊忠、丁建興及乙○○共
    同取得，並按如附表所示應有部分比例保持共有。
三、惟查，本判決主文已載明「兩造共有坐落嘉義縣六腳鄉○○
    段264地號、地目建、面積3,922平方公尺、同段264之1地號
    、地目建、面積3,466平方公尺、同段264之2地號、地目建
    、面積3,349平方公尺土地，應合併分割為如附圖所示」，
    而附圖已就各共有人各筆土地持分為何加以詳細記載，並無
    原告所主張原判決未標明各共有人取得之應有部分額，裁判
    顯有脫漏之顯然錯誤。從而，原告依據民事訴訟法第232 條
    第1項請求裁判更正，於法不合，應予駁回。
四、依民事訴訟法第95條、第78條、第85條第1項但書，裁定如
    主文。
中    華    民    國    97    年    9     月    3     日
                  民事第一庭法  官  柯月美
以上正本係照原本作成。
如對本裁定抗告應於送達後10日內向本院提出抗告狀，並繳納抗
告費新臺幣1,000元。
中    華    民    國    97    年    9     月    3     日
                            書記官  李文政
┌────────────────────────────────────────┐
│附表                                                                            │
├────┬──┬───────┬──┬───────┬─────────────┤
│鄉鎮市區○段  │地號          │圖號│面積/平方公尺 │取得人及應有部分          │
├────┼──┼───────┼──┼───────┼─────────────┤
│六腳鄉  │雙涵│264           │Ｌ  │41.24         │甲○○                    │
│        │    │264之1        │Ｆ  │1186.43       │                          │
│        │    │264之2        │Ａ  │561.84        │                          │
│        │    │              ├──┼───────┼─────────────┤
│        │    │              │Ｍ  │1148.12       │丁萬棟 38190/114812       │
│        │    │以上三筆合併分│    │              │丁水盛 38311/114812       │
│        │    │割            │    │              │丁莉婷 38311/114812       │
│        │    │              ├──┼───────┼─────────────┤
│        │    │              │Ｎ  │990.71        │丁信潾 30321/114234       │
│        │    │              │Ｉ  │151.63        │丁冠茗 30321/114234       │
│        │    │              │Ｏ  │807.27        │丁仁雄 53592/114234       │
│        │    │              │Ｄ  │  3.97        │丁稻谷 51204/154190       │
│        │    │              │Ｊ  │730.66        │丁弟及 25601/154190       │
│        │    │              │    │              │丁志承  8534/154190       │
│        │    │              │    │              │丁志民  8534/154190       │
│        │    │              │    │              │丁志忠  8534/154190       │
│        │    │              │    │              │丁明星 51783/154190       │
│        │    │              ├──┼───────┼─────────────┤
│        │    │              │Ｇ  │569.25        │丁胡       1/3            │
│        │    │              │Ｂ  │325.51        │丁水兵     1/3            │
│        │    │              │    │              │丁秀絹、丁欣彩共同取得1/3 │
│        │    │              ├──┼───────┼─────────────┤
│        │    │              │Ｈ  │162.74        │丁大塗     1/3            │
│        │    │              │Ｃ  │732.01        │丁振芳     1/3            │
│        │    │              │    │              │丁振興     1/3            │
│        │    │              ├──┼───────┼─────────────┤
│        │    │              │Ｑ  │63.86         │丁         1/4            │
│        │    │              │Ｅ  │1725.67       │丁清地     1/4            │
│        │    │              │    │              │丁忠信     1/4            │
│        │    │              │    │              │丁金福     1/8            │
│        │    │              │    │              │丁金財     1/8            │
│        │    │              ├──┼───────┼─────────────┤
│        │    │              │Ｐ  │934.66        │丁憲銘 15360/153609       │
│        │    │              │Ｋ  │601.43        │丁勝龍 15360/153609       │
│        │    │              │    │              │丁勝彬 15361/153609       │
│        │    │              │    │              │丁開順 15361/153609       │
│        │    │              │    │              │丁順發 15361/153609       │
│        │    │              │    │              │丁德 15361/153609       │
│        │    │              │    │              │丁發利 15361/153609       │
│        │    │              │    │              │丁孔相  5120/153609       │
│        │    │              │    │              │丁孔亮  5120/153609       │
│        │    │              │    │              │丁俊傑  7687/153609       │
│        │    │              │    │              │丁正義  5129/153609       │
│        │    │              │    │              │丁建成  5117/153609       │
│        │    │              │    │              │丁俊忠  7674/153609       │
│        │    │              │    │              │丁建興 51117/153609       │
│        │    │              │    │              │乙○○  5120/153609       │
└────┴──┴───────┴──┴───────┴─────────────┘


司法院資訊處製作；財團法人民間司法改革基金會備份。
